ACORDAO-COMPLETO-2356893

ACÓRDÃO DE RELAÇÃO

ACÓRDÃO DE RELAÇÃO 3799/2019 ATA 19/2019 - SEGUNDA CÂMARA

Acórdão 3799/2019-TCU-Segunda Câmara
	VISTO, relacionado e discutido estes autos de Admissão, de servidores da Valec Engenharia, Construções e Ferrovias S.A., encaminhados a este Tribunal na forma dos arts. 2º, caput e inciso II, e 4º, caput, da Instrução Normativa - TCU 78/2018. 
Considerando que nos atos de admissão constantes deste processo foram detectadas a existência dos respectivos desligamentos, conforme verificação da documentação anexada, seja por meio da constatação da existência de ato de desligamento na base Sisac e Siape, ou pela constatação do óbito do servidor;
Considerando o parecer do Ministério Público junto a este Tribunal; 
ACORDAM os Ministros do Tribunal de Contas da União, diante das razões expostas pelo Relator, com fulcro nos arts. 1º, inciso V, e 39, inciso I, ambos da Lei 8.443, de 16 de julho de 1992, c/c os 1º, inciso VIII; 17, II; 62, III; 137, IV; 143, II e 260, do RI/TCU, em:
Considerar prejudicado por perda de objeto os atos de admissão abaixo relacionados, tendo em vista não produzirem mais efeitos financeiros, por força do art. 7º da Resolução TCU nº 206, de 2007, alterada pela Resolução 237/2010.
1. Processo TC-Processo 011.186/2019-4 (ATOS DE ADMISSÃO) 
	1.1. Interessados: Joao Ricardo Torres Behr (XXX.886.981-XX) ; Joel Marques de Queiroz (XXX.502.971-XX) ; Jose Carlos Ferreira (XXX.627.758-XX) ; Jose Ricardo Ribeiro dos Santos (XXX.739.593-XX) ; Juanita Rodrigues Martins (XXX.534.081-XX) ; Kamila Rocha dos Santos (XXX.630.511-XX) ; Karinne Magalhaes Meneses (XXX.536.017-XX) ; Keicy Cavalcante Meneses (XXX.292.921-XX) ; Kelly Cruz de Oliveira (XXX.715.681-XX) ; Leidiane Oliveira Muniz (XXX.748.893-XX) ; Leive Marcio Rodrigues de Assis (XXX.156.771-XX) ; Leonardo Andre de Oliveira (XXX.482.318-XX) ; Leonardo Ferreira Gomes dos Santos (XXX.955.887-XX) ; Leonardo Linck Chinazzo (XXX.327.279-XX) ; Leonardo Santos Ribeiro (XXX.884.031-XX) ; Leonardo da Rocha Araujo (XXX.957.711-XX) ; Leonardo dos Santos Reis (XXX.472.571-XX) ; Ligia Moreira de Almeida (XXX.968.871-XX) ; Lorena Almeida Barcelos de Albuquerque (XXX.829.656-XX) ; Luana Christina dos Santos Farias (XXX.055.151-XX) 
	1.2. Órgão/Entidade: Valec Engenharia, Construções e Ferrovias S.A.
	1.3. Relator: Ministro Raimundo Carreiro
	1.4. Representante do Ministério Público: Procurador Marinus Eduardo De Vries Marsico
	1.5. Unidade Técnica: Secretaria de Fiscalização de Pessoal (SEFIP) .
	1.6. Representação legal: não há.
	1.7. Determinações/Recomendações/Orientações: não há.

Segunda Câmara

Joao Ricardo Torres Behr (XXX.886.981-XX); Joel Marques de Queiroz (XXX.502.971-XX); Jose Carlos Ferreira (XXX.627.758-XX); Jose Ricardo Ribeiro dos Santos (XXX.739.593-XX); Juanita Rodrigues Martins (XXX.534.081-XX); Kamila Rocha dos Santos (XXX.630.511-XX); Karinne Magalhaes Meneses (XXX.536.017-XX); Keicy Cavalcante Meneses (XXX.292.921-XX); Kelly Cruz de Oliveira (XXX.715.681-XX); Leidiane Oliveira Muniz (XXX.748.893-XX); Leive Marcio Rodrigues de Assis (XXX.156.771-XX); Leonardo Andre de Oliveira (XXX.482.318-XX); Leonardo Ferreira Gomes dos Santos (XXX.955.887-XX); Leonardo Linck Chinazzo (XXX.327.279-XX); Leonardo Santos Ribeiro (XXX.884.031-XX); Leonardo da Rocha Araujo (XXX.957.711-XX); Leonardo dos Santos Reis (XXX.472.571-XX); Ligia Moreira de Almeida (XXX.968.871-XX); Lorena Almeida Barcelos de Albuquerque (XXX.829.656-XX); Luana Christina dos Santos Farias (XXX.055.151-XX)

RAIMUNDO CARREIRO

não há.

ATOS DE ADMISSÃO (ADS)

Secretaria de Fiscalização de Pessoal (SEFIP).